臺灣新北地方法院民事裁定　　　　　　　110年度抗字第224號
抗　告　人　葉日欽
相　對　人　龍欣工程有限公司

法定代理人　陳彥龍
上列當事人間本票裁定事件，抗告人對於中華民國110 年10月13
日本院110 年度司票字第8824號裁定提起抗告，本院裁定如下：
    主  文
抗告駁回。
抗告程序費用新臺幣壹仟元由抗告人負擔。
    理  由
一、按執票人向本票發票人行使追索權時，得聲請法院裁定後強
    制執行，票據法第123 條定有明文。又本票執票人依上開法
    條之規定聲請時，此項聲請之裁定及抗告法院之裁定，僅依
    非訟事件程序，以審查強制執行許可與否，即就本票形式上
    之要件是否具備予以審查為已足，並無確定實體上法律關係
    存否之效力，如發票人就票據債務之存否有爭執時，應由發
    票人提起確認之訴，以資解決（最高法院84年度台抗字第22
    號、56年台抗字第714 號、57年台抗字第76號裁定意旨參照
    ）。
二、本件相對人主張：相對人執有抗告人及大前國際實業有限公
    司、江筱平共同簽發如原裁定所示之本票，經提示未獲付款
    ，依票據法第123 條聲請裁定許可強制執行等情，已據提出
    本票1 紙為證，揆諸前揭說明，本票執票人依票據法第123
    條規定，向本票發票人行使追索權，聲請法院裁定強制執行
    ，其性質與非訟事件無殊，對於此項聲請所為裁定，僅依非
    訟事件程序，就本票形式上之要件是否具備予以審查為已足
    ，原裁定予以准許，即無不合。
三、抗告意旨則以：伊向大前營造江曉諭承包台積電工作，相對
    人為伊下包，而大前營造應支付伊總工程為新臺幣（下同）
    200 餘萬元，惟僅支付40餘萬元，因而無法支付相對人工程
    款，伊當時係因信任大前營造及對下包之信用，而在本票背
    書，但大前營造至今仍未處理應給付伊之工程款，伊亦係被
    害人，應由江曉諭承擔所有責任等語。惟揆諸前揭說明，抗
    告人是否承認相對人對其有系爭本票債權存在，核屬實體上
    法律關係存否之效力，並非本件非訟程序得以審理之標的，
    是本件仍應為許可強制執行之裁定。如發票人即抗告人就系
    爭本票票據債務之存否有爭執時，應由抗告人另行提起訴訟
    ，以資解決。從而，抗告意旨指摘原裁定不當，求予廢棄，
    顯無理由，應予駁回。
四、據上論結，本件抗告為無理由，依非訟事件法第55條第1 項
    、第2 項、第46條、第21條第2 項、第24條第1 項，民事訴
    訟法第495 條之1 第1 項、第449 條第1 項、第95條、第78
    條，裁定如主文。
中    華    民    國   110    年    11    月    30    日
                  民事第五庭  法  官  鄧雅心
以上正本係照原本作成。
本裁定僅得以適用法規顯有錯誤為理由提起再抗告。如提起再抗
告，應於裁定送達後10日內委任律師為訴訟代理人向本院提出再
抗告狀，並繳納再抗告費新臺幣1,000 元
中    華    民    國   110    年    11    月    30    日
                              書記官  陳曉瑋